# 实施新金融工具准则上期数列报的问题

提问人：shichengqi 时间：2021-03-04 15:33:05
请教陈版主，通过查阅部分上市公司 2019 年度审计报告，我们发现，上市公司财务报表上期数列示存在不统一的情形，有的列示为 2018 年 12 月 31日，有的列示为 2019 年 1 月 1 日，并均在附注中披露“首次执行新金融工具准则调整首次执行当年年初财务报表相关项目情况 ”，请问两类做法是否都可行？同理，公司自 2020 年 1 月 1 日执行新收入准则，是否也能参照两种方式任选其一披露？（当然，前提是两种披露方式都是准确的）

回答人：chenyiwei
根据交易所的年报披露要求， 2019 年度资产负债表的期初比较数据应为上年末数据，即 2018 年 12 月 31 日在原准则下的数字；但报表附注期初数的披露是要求披露为 2019 年 1 月 1 日的数字。两者之间并不一致。